臺灣高雄地方法院民事裁定
111年度消債職聲免字第27號
聲　請　人　盧祖明（原名：盧祖裕）
　　　　　　　　　　00000000000000000000000000000000000
00000000000000000000000000000000000000000000000000
　　　　　　　　　　000000000000000000000000
　　　　　　　　　　000000000000000000000000000000000000
相對人即債　國泰世華商業銀行股份有限公司
權人　　　　　　　　000000000000000000000000000000000000
法定代理人　郭明鑑　00000000
　　　　　　　　　　000000000000000000000000
　　　　　　　　　　000000000000000000000000000000000000
相對人即債　中國信託商業銀行股份有限公司
權人　　　　　　　　000000000000000000000000000000000000
0000000000000000000000000000000000000000000000000000000
法定代理人　利明献　00000000
　　　　　　　　　　000000000000000000000000
　　　　　　　　　　00000000000000000000000000000000000
相對人即債　聯邦商業銀行股份有限公司
權人　　　　　　　　000000000000000000000000000000000000
0000000000000000000000000000000000000000000000000000000
法定代理人　林鴻聯　00000000
代　理　人　陳俊嘉　00000000000000000000000000000000000
相對人即債　台新國際商業銀行股份有限公司
權人　　　　　　　　00000000000000000000000000000000000
0000000000000000000000000000000000000000000000000000000
法定代理人　尚瑞強　00000000
　　　　　　　　　　000000000000000000000000
　　　　　　　　　　000000000000000000000000000000000000
相對人即債　遠東國際商業銀行股份有限公司
權人　　　　　　　　00000000000000000000000000000000000
00000000000000000000000000000000000000000000000000000000
法定代理人　周添財　00000000
　　　　　　　　　　000000000000000000000000
　　　　　　　　　　00000000000000000000000000000000
相對人即債　第一商業銀行股份有限公司
權人　　　　　　　　000000000000000000000000000000000000
法定代理人　邱月琴　00000000
代　理　人　盧光照　00000000000000000000000000000000000
相對人即債　元大商業銀行股份有限公司
權人　　　　　　　　000000000000000000000000000000000000
00000000000000000000000000000000000000000000000000000000
法定代理人　翁 健　　0000000
代　理　人　黃勝豐　00000000000000000000000000000000000
相對人即債　滙豐（台灣）商業銀行股份有限公司
權人　　　　　　　　00000000000000000000000000000000000
法定代理人　麥康裕　00000000
　　　　　　　　　　000000000000000000000000
　　　　　　　　　　000000000000000000000000000
相對人即債　台北富邦商業銀行股份有限公司
權人　　　　　　　　000000000000000000000000000000000000
法定代理人　程耀輝　00000000
　　　　　　　　　　000000000000000000000000
　　　　　　　　　　00000000000000000000000000000000000
相對人即債　凱基商業銀行股份有限公司
權人　　　　　　　　000000000000000000000000000000000000
0000000000000000000000000000000000000000000000000000000
法定代理人　魏寶生　00000000
　　　　　　　　　　000000000000000000000000
　　　　　　　　　　000000000000000000000000000000000000
相對人即債　安泰商業銀行股份有限公司
權人　　　　　　　　000000000000000000000000000000000000
0000000000000000000000000000000000000000000000000000000
法定代理人　丁予康　00000000
　　　　　　　　　　000000000000000000000000
　　　　　　　　　　000000000000000000000000000000000000
相對人即債　萬榮行銷股份有限公司
權人　　　　　　　　00000000000000000000000000000000000
法定代理人　呂豫文　00000000
　　　　　　　　　　000000000000000000000000
　　　　　　　　　　00000000
相對人即債　裕融企業股份有限公司
權人　　　　　　　　00000000000000000000000000000000000
法定代理人　嚴陳莉蓮00000000
　　　　　　　　　　000000000000000000000000
　　　　　　　　　　00000000
相對人即債　新光行銷股份有限公司
權人　　　　　　　　00000000000000000000000000000000000
法定代理人　李明新　00000000
代　理　人　鄭穎聰　00000000
上列聲請人即債務人因消費者債務清理事件聲請免責，本院裁定
如下：
    主  文
聲請人即債務人盧祖明（原名：盧祖裕）不予免責。
    理  由
一、本案基礎事實
　　查聲請人於民國110年1月28日聲請清算，經本院以110年度
    消債清字第21號裁定自110年7月1日開始清算程序，嗣因財
    產不敷清償相關債務及費用，本院乃於110年11月18日以110
    年度司執消債清字第110號裁定終結清算程序確定，而普通
    債權人未同意免責。
二、本件聲請人經合法通知，無正當理由未到庭（院卷頁19、47
    -48），亦未提出書狀說明聲請人於本院裁定自110年7月1日
    開始清算程序後，其所得及收入狀況，是以本院依職權調查
    後，就聲請人於開始清算程序後之所得及收入狀況，說明本
    院認定之理由如下：
　1.查聲請人名下無財產，其僅於109年度申報薪資所得新臺幣
    （下同）4000元，此外聲請人未領取任何社會補助或津貼等
    情，有稅務電子閘門財產所得調件明細表、低收入戶/中低
    收入戶/中低老年人生活津貼管理/身障者生活補助/單親家
    庭子女生活教育補助表、勞動部勞工保險局函、高雄市政府
    都市發展局函、勞動部勞動力發展署高屏澎東分署函在卷可
    佐（院卷頁8-12、14-16、23、24、27）；基此，此部分事
    實，應堪以認定。
　2.又依聲請人109年度申報所得內容、勞保投保資料、臺灣高
    等法院在監在押全國紀錄表顯示，可知聲請人並無在監執行
    狀況，其於109年度申報法務部矯正署高雄第二監獄、樹德
    科技大學給付薪資各為2400元、1600元，申報所得合計4000
    元；又聲請人投保之勞保，111年1月10日自臺南大學附屬啟
    聰學校退保，退保時薪資為11100元，其後無勞保投保紀錄
    （院卷頁8、12、13）。
　3.基上，依前開調查所得之證據，本院尚無從認定聲請人於開
    始清算程序後迄111年4月13日調查期日止，聲請人所得與支
    出狀況，以做為認定聲請人無消債條例第133條所定不免責
    事由之依據；再酌以聲請人經本院合法通知，無正當理由不
    到庭說明，亦未提出書狀說明其所得及支出狀況，足見聲請
    人所為顯然違反消債條例第9條第2項所定陳述義務、第136
    條所定陳述意見之協力義務，符合消債條例第134條第8款後
    段所定事由。
三、綜上所述，聲請人既有消債條例第134條第8款不應免責之事
    由，復未經普通債權人全體同意其免責，揆諸首揭規定，本
    件聲請人應不免責，爰裁定如主文。
四、另債務人因消債條例第133條之情形，受不免責之裁定確定
    後，繼續清償達該條規定之數額，且各普通債權人受償額均
    達其應受分配額時，依消債條例第141條之規定，債務人得
    再聲請法院裁定免責。又法院為不免責之裁定確定後，債務
    人繼續清償債務，而各普通債權人受償額均達其債權額之20
    % 以上者，依消債條例第142條規定，可再行聲請法院裁定
    免責，附此敘明。
中　　華　　民　　國　 111　　年　　4 　　月　　29　　日
              　　民事庭　　法　官　賴寶合
上為正本係照原本作成
如不服本裁定，應於裁定送達後10日內，以書狀向本院提出抗告
，並繳納抗告費新臺幣1千元
中　　華　　民　　國　 111　　年　　4 　　月　　29　　日
  　                        書記官　胡美儀
附錄
一、債務人繼續清償得聲請法院裁定免責之規定：
　　消費者債務清理條例第141條
　　債務人因第 133 條之情形，受不免責之裁定確定後，繼續
　　清償達該條規定之數額，且各普通債權人受償額均達其應受
　　分配額時，得聲請法院裁定免責。　　
    消費者債務清理條例第142條
　　法院為不免責或撤銷免責之裁定確定後，債務人繼續清償債
　　務，而各普通債權人受償額均達其債權額之 20% 以上者，
　　法院得依債務人之聲請裁定免責。
二、債務人嗣後聲請裁定免責時，須繼續清償各普通債權之最低
    應受分配額。